臺灣板橋地方法院刑事判決　　　　　　　　　　　　九十一年度訴字第一三三二號
　　公訴人　臺灣板橋地方法院檢察署檢察官
　　被　告　乙○○
右列被告因偽造文書等案件，經檢察官提起公訴（九十一年度偵字第九０三四號），
本院判決如左：
    主    文
乙○○共同行使偽造之信用卡，處有期徒刑參月，如易科罰金，以參佰元折算壹日。
緩刑貳年。
扣案偽造之0000000000000000號萬泰商業銀行信用卡一枚、及遠東百貨股份有限公司
板橋分公司民國九十一年五月十四日第０八三四七四號刷卡簽帳單（壹式貳聯）各聯
上偽造之「林柏仁」署押壹枚均沒收。
    事    實
一、乙○○於民國（下同）九十一年四月底某日至臺中遊玩時，在臺中市第一廣場結
    識真實姓名年籍不詳綽號「輝哥」之成年男子，該男子應允稱改日有機會找乙○
    ○一起賺錢云云，乙○○遂將行動電話號碼留予該男子。嗣於同年五月十四日該
    綽號「輝哥」之男子電聯乙○○相約中午在臺中公園碰面後駕車北上，於高速公
    路上「輝哥」將偽造背面署名「林柏仁」之萬泰商業銀行信用卡（卡號為000000
    0000000000號，起訴書誤書為000000000000000B號，該卡號實為英商渣打銀行所
    發行信用卡之卡號）一枚交付乙○○，約定由乙○○出面持該偽造信用卡冒「林
    柏仁」名義至商店刷卡購物，將購得之商品交付「輝哥」後，乙○○可獲取相當
    於商品價格二成之現金作為報酬。二人遂共同基於犯意之聯絡，於當日下午四時
    十分許，由乙○○持該偽造信用卡進入臺北縣板橋市○○路○段一五二號遠東百
    貨股份有限公司板橋分公司一樓，在資生堂化妝品專櫃購買如附表所示之化妝品
    及保養品共計新臺幣（下同）一萬八千六百元，並持上開偽造信用卡刷卡簽帳，
    在第０八三四七四號簽帳單（一式二聯，一聯由消費者收執，另一聯由商店持向
    發卡銀行請款）各聯上以複寫方式偽造「林柏仁」署押一枚，表示「林柏仁」同
    意依信用卡持卡人合約條件，按簽帳單之金額付款給發卡銀行，再持交該化妝品
    專櫃店員甲○○而行使偽造私文書，足生損害於「林柏仁」、信用卡銀行、及資
    生堂化妝品公司。惟乙○○尚未取得附表所示之商品時，旋於同日下午四時三十
    分許，經店員甲○○向聯合信用卡處理中心確認該枚信用卡時發現係屬偽造而報
    警查獲，並扣得上開偽造之信用卡一枚。
二、案經臺北縣政府警察局海山分局移送臺灣板橋地方法院檢察署檢察官偵查起訴。
    理    由
一、前揭事實，業據被告乙○○於警訊時及偵審中坦承不諱（見偵查卷第四頁至第六
    頁、第二十四頁背面、第三十頁背面至第三十一頁、本院九十一年八月一日審判
    筆錄），核與被害人遠東百貨公司板橋分公司資生堂化妝品專櫃人員甲○○於警
    訊時指述情節相符（見偵查卷第七頁），並經萬泰商業銀行人員謝宗翰於警訊時
    確認被告持以行使之信用卡係屬偽造，該信用卡號碼實為英商渣打銀行所發行信
    用卡之卡號（見偵查卷第八頁）。此外復有偵查卷附甲○○簽具之贓物認領收據
    一紙、遠東百貨股份有限公司板橋分公司刷卡簽帳單客戶存查聯一紙可稽，及有
    前開偽造之信用卡一枚扣案可資佐證，本件事證明確，被告犯行洵堪認定。
二、查本案被告乙○○取得綽號「輝哥」之成年男子所交付之前揭偽造信用卡一枚後
    ，進而持其該偽造之信用卡刷卡消費，核其所為，係犯刑法第二百零一條之一第
    二項之行使偽造信用卡罪。又被告行使偽造信用卡本即含有詐欺之性質，不再論
    以詐欺罪。再被告持前開偽造之信用卡刷卡消費，在刷卡簽帳單（一式二聯）各
    聯上以複寫方式偽造「林柏仁」署押各一枚後持交特約商店，核其所為另該當刑
    法第二百十六條、第二百十條之行使偽造私文書罪，其偽造署押係偽造私文書之
    部分行為，為偽造私文書罪吸收，而其偽造私文書之低度行為復為其後行使之高
    度行為吸收，應論以行使偽造私文書罪。其與綽號「輝哥」之成年男子間，就上
    開二罪有犯意之聯絡與行為之分擔，為共同正犯。而被告所犯上開共同行使偽造
    信用卡與共同行使偽造私文書二罪間，有方法結果之牽連犯關係，應從較重之共
    同行使偽造信用卡罪處斷。公訴意旨認被告使用偽造信用卡購物部分係涉犯刑法
    第三百三十九條第一項之詐欺取財罪嫌云云，尚有錯誤，起訴法條既有未當，應
    予變更。爰審酌被告因一己之貪念，致罹刑章，其犯罪之動機、目的、手段、所
    生損害、及犯罪後坦承犯行等一切情狀，量處如主文所示之刑，並諭知易科罰金
    之折算標準，以示懲儆。末查被告前未曾受有期徒刑以上刑之宣告，有臺灣高等
    法院檢察署刑案紀錄簡覆表及臺灣高等法院被告全國前案紀錄表各一紙在卷可查
    ，其因一時誤念致犯刑章，經此偵審教訓，當知警惕而無再犯之虞，本院認所宣
    告之刑以暫不執行為適當，爰併宣告緩刑二年，以啟自新。
三、扣案偽造之0000000000000000號萬泰商業銀行信用卡一枚，應依刑法第二百零五
    條規定，不問屬於犯人與否，沒收之。至該枚信用卡背面偽造之「林柏仁」署押
    一枚，已隨同信用卡一併沒收，爰不再獨立宣告沒收。另遠東百貨股份有限公司
    板橋分公司九十一年五月十四日第０八三四七四號刷卡簽帳單（壹式二聯）各聯
    上偽造之「林柏仁」署押一枚，均依刑法第二百十九條規定宣告沒收。
據上論斷，應依刑事訴訟法第二百九十九條第一項前段、第三百條，刑法第二十八條
、第二百零一條之一第二項、第二百零五條、第二百十條、第二百十六條、第二百十
九條、第五十五條、第四十一條第一項、第七十四條第一款，罰金罰鍰提高標準條例
第二條，判決如主文。
本案經檢察官鄧媛到庭執行職務
中      華      民      國       九 十 一    年    八    月    十  五   日
                                            臺灣板橋地方法院刑事第四庭
                                                法    官    談      虎
右正本證明與原本無異。
如不服本判決，應於判決送達後十日內，向本院提出上訴狀。
                                                書 記 官    陳  君  偉
中      華      民      國       九 十 一    年    八    月    十  五   日
                                          書記官
如不服本判決應於送達後十日內向本院提出上訴狀
錄本案論罪科刑法條全文：
刑法第二百零一條之一
  意圖供行使之用，而偽造、變造信用卡、金融卡、儲值卡或其他相類作為簽帳、提
  款、轉帳或支付工具之電磁紀錄者，處一年以上七年以下有期徒刑，得併科三萬元
  以下罰金。
  行使前項偽造、變造之信用卡、金融卡、儲值卡或其他相類作為簽帳、提款、轉帳
  或支付工具之電磁紀錄物，或意圖供行使之用，而收受或交付於人者，處五年以下
  有期徒刑，得併科三萬元以下罰金。
刑法第二百十條
  偽造、變造私文書，足以生損害於公眾或他人者，處五年以下有期徒刑。
刑法第二百十六條
  行使第二百十條至第二百十五條之文書者，依偽造、變造文書或登載不實事項或使
  登載不實事項之規定處斷。
附表
 ┌──┬───────┬─────┬────────┐
 │編號│ 商 品 名 稱  │  數  量  │ 單價（新臺幣） │
 ├──┼───────┼─────┼────────┤
 │ 一 │美白柔膚水    │  二瓶    │ 1,200元        │
 ├──┼───────┼─────┼────────┤
 │ 二 │美白防護乳    │  二瓶    │ 1,150元        │
 ├──┼───────┼─────┼────────┤
 │ 三 │美白活膚乳    │  二瓶    │ 1,300元        │
 ├──┼───────┼─────┼────────┤
 │ 四 │美白亮眼精華液│  二瓶    │ 1,300元        │
 ├──┼───────┼─────┼────────┤
 │ 五 │美白妝前修飾霜│  二瓶    │ 1,100元        │
 ├──┼───────┼─────┼────────┤
 │ 六 │懷捷皙嫩白露  │  二瓶    │ 3,250元        │
 ├──┴───────┴─────┴────────┤
 │總價：壹萬捌仟陸佰元                              │
 └─────────────────────────┘
